【裁判字號】    98,易,424
【裁判日期】    980724
【裁判案由】    竊盜
【裁判全文】
臺灣桃園地方法院刑事判決               98年度易字第424號
公  訴  人  臺灣桃園地方法院檢察署檢察官
被      告  乙○○
選任辯護人  魏雯祈律師
上列被告因竊盜等案件，經檢察官提起公訴（98年度偵字第6 號
及第5721號），嗣被告就被訴事實為有罪之陳述，並聽取當事人
之意見後，本院裁定改依簡式審判程序進行審判程序，並判決如
下：
    主  文
乙○○共同攜帶兇器、毀壞門扇竊盜，處有期徒刑壹年陸月，減
為有期徒刑玖月；又共同攜帶兇器、踰越牆垣、毀壞門扇竊盜，
處有期徒刑壹年肆月。應執行有期徒刑貳年。
    事  實
一、乙○○意圖為自己不法之所有，分別於：(一)、民國95年10月
    23日凌晨某時許，與同具犯意聯絡之真實姓名年籍不詳成年
    男子，前往台南縣永康市○○路32號「永洋科技公司」（下
    簡稱永洋公司），乙○○手持客觀上足以供兇器使用之鐵撬
    1 支，而該成年男子則持客觀上亦足以供兇器使用之一字型
    起子2 支，先由該公司後方防火巷爬上2 樓，並沿2 樓至頂
    樓毀壞用以防閑之門鎖後進入放置保險櫃之辦公室，以上開
    工具撬開保險箱之方式，竊取置於保險箱內永洋公司及其負
    責人所有之新臺幣55,528元、港幣701.4 元、美金2649.1元
    、歐元2,039 元、日幣17,500元、珍珠耳環1 對（價值新臺
    幣30,000元）、南洋珠鑽鍊1 條（價值新臺幣40,000元）、
    南洋珠項鍊1 條（價值新臺幣30,000元）、鑽石戒指1 只（
    價值新臺幣130,000 元）、白色南洋珠戒指1 只（價值新臺
    幣35,000元）及粉色養珠戒指1 只（價值新臺幣3,000 元）
    得逞；(二)、97年12月24日凌晨3 時許，與另名同具犯意聯絡
    之真實姓名年籍不詳成年男子，前往桃園縣桃園市○○○路
    22 號7樓「全漢企業股份有限公司」（下稱全漢公司），由
    乙○○手持客觀上得為兇器使用之鐵撬1 支，該成年男子另
    持一字大起子2 支、大支老虎鉗1 支，翻越全漢公司後牆，
    開啟未上鎖之窗戶後，攀爬窗戶進入全漢公司1 樓，再沿樓
    梯上至全漢公司7 樓，接連破壞2 道門鎖後，進入置放保險
    箱之辦公室內，2 人合力以乙○○手持之上開鐵撬撬開保險
    箱，竊取保險箱內全漢公司所有之新臺幣3,900,000 元、港
    幣800 元、歐元5,400 元、人民幣40,280元及擺放於辦公室
    內全漢公司負責人鄭山熊所有之金豬1 隻（價值不詳）得逞
    。
二、乙○○2 次得手後，均與不詳成年男子朋分。嗣因乙○○於
    永洋公司竊取財物時，飲用過後之杯水留於辦公桌上及於全
    漢公司竊取財物時，因撬開保險箱時戳破其犯案時所戴手套
    ，致手掌流血沾黏於保險箱上，經採集唾液及血液送驗比對
    後，始知上情。而乙○○返家發覺手掌流血知無所遁逃後，
    於上開鑑驗報告未有結果前，主動攜帶部分竊得財物，即新
    臺幣500,000 元向警方自首前開全漢公司竊盜犯行並接受裁
    判，始知上情。
三、案經桃園縣政府警察局桃園分局及臺南縣警察局永康分局分
    別報請臺灣桃園地方法院檢察署檢察官偵查起訴。
    理  由
壹、程序方面：
一、按除被告所犯為死刑、無期徒刑、最輕本刑為3 年以上有期
    徒刑之罪或高等法院管轄第一審案件者外，於法院行準備程
    序進行中，被告先就被訴事實為有罪之陳述時，審判長得告
    知被告簡式審判程序之旨，並聽取當事人、代理人、辯護人
    及輔佐人之意見後，裁定進行簡式審判程序；且受命法官行
    準備程序，與法院或審判長有同一之權限；又簡式審判程序
    之證據調查，不受刑事訴訟法第159 條第1 項、第161 條之
    2 、第161 條之3 、第163 條之2 及第164 條至第170 條規
    定之限制，刑事訴訟法第273 條之1 第1 項、第279 條第2
    項前段、第273 條之2 分別定有明文。
二、查本件被告乙○○所犯為死刑、無期徒刑、最輕本刑為3 年
    以上有期徒刑以外之罪，且非高等法院管轄第一審之案件，
    其於準備程序中就前揭關於自己被訴事實部分為有罪之陳述
    ，經法官告知簡式審判程序之旨，並聽取公訴人及被告之意
    見後，本院認尚不因其所供稱共犯是否屬實，而影響其本身
    犯行，復查無不得或不宜改依簡式審判程序進行之處，爰依
    前揭規定，經受命法官裁定進行簡式審判程序，核先敘明。
貳、實體方面
一、上揭被告乙○○有參與竊盜永洋公司及全漢公司保險箱竊盜
    之事實，訊據被告乙○○業於本院審理中已坦承不諱，且查
    ：(一)、永洋公司遭竊盜部分，業據證人即被害人甲○○於警
    詢時供述無訛，且有刑案現場勘察照片、室內平面、現場繪
    圖、採證同意書、證物清單、遭竊物品清冊在卷可按，而現
    場採證飲用過水杯上之唾液，其DNA 鑑驗結果均與被告型別
    完全相符，有內政部警政署刑事警察局98年1 月2 日刑醫字
    第0980196625號鑑驗書在卷可按，並以現場保險箱遭撬開破
    壞之方式，應認確有使用硬物工具，且犯案人數應非1 人單
    獨所為，核與被告自白相符，堪予採為論罪之證據，是被告
    此部分犯行洵堪認定。(二)、又全漢公司遭竊盜部分，亦據證
    人即被害人鄭山熊於警詢時供述無訛，且有全漢公司現場平
    面圖、刑案現場照片測繪圖、現場勘察照片、內部監視器翻
    拍照片、公司基本資料查詢明細表、贓物認領保管單附卷足
    稽，而現場以棉棒在保險櫃上採集3 處血液送鑑，有2 處DN
    A 型別亦均與被告完全相符，核與被告自白此部分犯行相符
    ，是被告此部分犯行明確，亦應依法論科。
二、查被告於本院審理中對於2 次與一同前往行竊之成年男子所
    分別持前往行竊之鐵撬、一字起子、老虎鉗均表示大小、形
    狀與一般市售工具並無不同等語，則均屬鐵製硬物，且以其
    足以破壞保險箱之情形觀之，客觀上應為足以傷害人之生命
    、身體之兇器。是核被告上開事實欄(一)所為，係犯刑法第32
    1 條第1 項第2 、3 款之攜帶兇器、毀壞門扇竊盜罪，而上
    開事實欄(二)所為，係犯刑法第321 條第1 項第2 、3 款之攜
    帶兇器、踰越牆垣、毀壞門扇竊盜罪。公訴意旨漏未論及被
    告2 次行竊時毀壞門扇、踰越牆垣之情形，已如前述，並漏
    引用刑法第321 條第1 項第2 款，容有未洽，併此敘明。又
    被告2 次與不同成年男子就先後2 次竊盜犯行間，各有犯意
    聯絡及行為分擔，均為共同正犯。而被告所犯2 次竊盜罪，
    犯意各別，行為互殊，應分論併罰。又被告於上開事實欄(二)
    之犯罪未被有偵查權限之機關或公務員發覺前，主動向桃園
    縣政府警察局桃園分局自首該次竊盜而接受裁判，為被告所
    自陳，並與警詢筆錄記載先後順序相符，應依刑法第62條前
    段規定減輕其刑。爰審酌被告到案時所攜帶新臺幣500,000
    元已先行發還全漢公司，嗣後另以新臺幣1,400,000 元與全
    漢公司達成和解，及與永洋公司以新臺幣400,000 元達成和
    解，有前述贓物認領保管單1 紙及和解書2 紙在卷為憑，然
    其前有多次與他人共同竊盜保險箱之竊盜前科紀錄，且曾遭
    判處有期徒刑1 年9 月、強制工作（不構成累犯），素行不
    佳，有前述臺灣高等法院被告前案紀錄表可考，復為保險箱
    竊盜，且2 次前後犯案已相距2 年，均遭採證其足以鑑別DN
    A 之唾液及血液始坦認犯行，所供稱2 次之共犯又分別死亡
    及早已遭通緝，顯見並非確有悔意，仍對共犯加以隱瞞，增
    加後續追查之困難，造成被害人損失無法再行追償，並對於
    竊取保險箱之方式閑熟之犯罪手段、犯罪動機、目的、以公
    司為目標，竊取金額總價值均在新臺幣百萬元以上，數額非
    微，與一般偶發性、隨機性之竊盜不同，對社會所生危害甚
    大等一切情狀，並參酌被害人到庭陳述意見及檢察官具體求
    刑，雖認檢察官求刑過重，然亦不宜諭知得易科罰金之刑，
    故分別量處如主文所示之刑，以資儆懲，並定其應執行之刑
    。此外，被告上開事實欄(一)之犯罪時間，係在民國96年4 月
    24日以前，依中華民國九十六年罪犯減刑條例第2 條第1 項
    第3 款之規定，減其刑期2 分之1 。至被告行竊時所持用之
    鐵撬、一字起子、老虎鉗等工具，均未扣案，為避免執行之
    困擾，爰不併予宣告沒收，亦併敘明。
據上論斷，應依刑事訴訟法第273 條之1 第1 項、第299 條第1
項前段，刑法第28條、第321 條第1 項第2 款、第3 款、第51條
第5 款、第62條前段，中華民國九十六年罪犯減刑條例第2 條第
1 項第3 款，判決如主文。
本案經檢察官楊凱真到庭執行職務。
中    華    民    國    98    年    7     月    24    日
                  刑事第七庭  法  官  陳筱蓉
以上正本證明與原本無異。
如不服本判決應於收受判決後10日內向本院提出上訴書狀，並應
敘述具體理由。其未敘述上訴理由者，應於上訴期間屆滿後20日
內向本院補提理由書(均須按他造當事人之人數附繕本)「切勿逕
送上級法院」。
                              書記官  陳恩如
中    華    民    國    98    年    7     月    24    日
附錄本案論罪科罰法條全文：
刑法第321條
犯竊盜罪而有左列情形之一者，處6 月以上、5 年以下有期徒刑
：
一、於夜間侵入住宅或有人居住之建築物、船艦或隱匿其內而犯
    之者。
二、毀越門扇、牆垣或其他安全設備而犯之者。
三、攜帶兇器而犯之者。
四、結夥三人以上而犯之者。
五、乘火災、水災或其他災害之際而犯之者。
六、在車站或埠頭而犯之者。
前項之未遂犯罰之。


司法院資訊處製作；財團法人民間司法改革基金會備份。
